【裁判字號】    99,易,220
【裁判日期】    991029
【裁判案由】    恐嚇
【裁判全文】
臺灣士林地方法院刑事判決               99年度易字第220號
公  訴  人  臺灣士林地方法院檢察署檢察官
被      告  甲○○
上列被告因恐嚇案件，經檢察官提起公訴（99年度偵字第3547號
），本院判決如下：
    主  文
甲○○以加害身體之事，恐嚇他人致生危害於安全，處拘役拾日
，如易科罰金，以新臺幣壹仟元折算壹日。
    事  實
一、甲○○為計程車司機，於民國99年2 月2 日上午11時40分許
    ，駕駛車號492-DA號營業用小客車，停靠在臺北市○○區○
    ○路227 號士林捷運站前下客時，適有乙○○駕駛之車號53
    22-AB 號自用小客車亦停放該處，甲○○與乙○○因就上開
    二車間有無發生擦撞乙事有所爭執，甲○○竟基於恐嚇之犯
    意，以加害身體之事，接續向乙○○以臺語恫稱「不要以為
    你是女人我就不敢打你」、「你再說我就打你」等語，致乙
    ○○心生畏懼，因而躲入自己所駕駛之車內，足生危害於乙
    ○○之安全。嗣甲○○即自行離開現場，乙○○則在車內撥
    打電話報警，經警循線查獲上情。
二、案經乙○○訴由臺北市政府警察局士林分局報告臺灣士林地
    方法院檢察署檢察官偵查起訴。
    理  由
壹、證據能力部分：
一、按被告以外之人於審判外之陳述，雖不符刑事訴訟法第159
    條之1 至第159 條之4 規定，而經當事人於審判程序同意作
    為證據，法院審酌該言詞陳述或書面陳述作成時之情況，認
    為適當者，亦得為證據，同法第159 條之5 第1 項定有明文
    。查本件告訴人乙○○於警詢時所為之陳述，屬被告以外之
    人於審判外之陳述，雖無刑事訴訟法第159 條之1 至第159
    條之4 所定得為證據之情形，然經被告同意以之作為證據（
    見本院卷第10頁），本院審酌該陳述作成時之情況，認為適
    當，此部分得為證據。
二、按被告以外之人於偵查中向檢察官所為之陳述，除顯有不可
    信之情況者外，得為證據，刑事訴訟法第159 條之1 第2 項
    定有明文。本件告訴人乙○○於偵查中經具結向檢察官所為
    之陳述，觀諸筆錄之記載，並無顯不可信之情況，均具有證
    據能力。
三、本件雙方所提出經本院加以審酌之下列相關書面供述證據，
    業經檢察官、被告於準備程序均不爭執其證據能力並同意作
    為證據（見本院卷第10頁），且於言詞辯論終結前未聲明異
    議，本院審酌該等書面陳述作成之情況，核無違法取證或其
    他瑕疵，且與待證事實具有關聯性，認為以之作為證據為適
    當，依刑事訴訟法第159 條之5 規定，亦得採為證據。
貳、實體部分：
一、訊據被告甲○○雖坦承於上揭時地與告訴人乙○○間因有無
    發生車輛擦撞乙事有所爭執，惟矢口否認有何恐嚇犯行，辯
    稱：實際上伊當日並沒有撞到告訴人的車輛，伊有跟告訴人
    說如果她認為伊撞到她，可以叫警察，伊當時講話是有比較
    大聲，但接著告訴人只說叫警察做什麼，之後就上車，伊在
    她上車後把車門關上的瞬間只有用臺語說「不要以為妳是女
    人就可以隨便講」（被告自述「講」之臺語發音近似「吐」
    ），並沒有說「不要以為你是女人我就不敢打你」、「你再
    說我就打你」，後來過了30秒，伊看告訴人沒有動靜，伊就
    走了等語。經查：
  (一)告訴人於警詢、偵訊中陳稱：伊於99年2 月2 日上午11時40
    分許，將車號5322-AB 號自小客車暫時停放在臺北市○○路
    227 號士林捷運站前路邊等朋友，剛好被告駕駛一部計程車
    由西往東直行中正路，要靠邊讓客人下車，該車從伊車輛的
    左前方過去，有擦撞到伊的左前方車身，伊就下車向被告說
    不需要賠償，但應該要道歉，被告說他沒有撞到伊的車，堅
    決不道歉，還恐嚇說要揍伊，很兇的用臺語說「不要以為你
    是女人我就不敢打你」、「你再說我就打你」，伊害怕他真
    的會打人，當時就躲進車內並打電話報警，等警方到達現場
    時被告已經開車走了，後來被告到警局也不道歉等語（見偵
    卷第10、36頁），於本院審理中以證人身分具結證稱：伊於
    99年2 月2 日上午11時40分許，駕車停放在士林捷運站等朋
    友，伊人還在車上，剛好被告的計程車從伊的車輛前方斜擦
    過去，要讓客人下車，因伊的車當時是靜止狀態，在被告的
    車經過伊的車時伊的車子有震動，伊覺得被告有擦到伊的車
    ，伊就下車跟被告說明擦撞情形，並說不需要賠償，只要被
    告向伊道歉，但被告說他沒有碰到伊，接著就與伊發生爭執
    ，被告有說伊可以去報警，但伊覺得這種小擦撞沒什麼好報
    警的，只要他道個歉就好了，所以伊當時有回應被告叫警察
    做什麼，但後來被告用臺語說「你不要以為你是女人我就不
    敢打你」（證人當庭以臺語所述「打」之發音近似「ㄎㄧㄣ
    」），伊很害怕，就一邊回到自己的車上，一邊說「你自己
    碰到人家還那麼兇」，被告又說「你再說我就打你」，伊回
    到車上後就把車門鎖起來，並打電話報警，伊先打110 ，但
    當天110 故障無法打通，後來伊打查號台問到文林派出所的
    電話，再打到派出所才打通，所以花了一點時間，伊在打電
    話過程中有看到被告已經上車走掉了；後來文林派出所有請
    交通隊的員警來查看現場，之後再請伊到文林派出所製作筆
    錄等語（見本院卷第28至30頁背面），觀其前後所言，就案
    發當日感覺遭被告車輛擦撞之情形、下車要求被告道歉、與
    被告發生爭執、被告出言恐嚇、其上車報警等情節，所述均
    大致相符，並無歧異，被告復自承與告訴人於案發前素無仇
    怨，案發迄今告訴人亦從未要求其為任何賠償，只是要求伊
    道歉等語（見本院卷第7 頁），告訴人與被告既無恩怨，亦
    非挾本案要求民事賠償，倘非被告當日確有出言恫嚇告訴人
    ，告訴人實無虛捏上詞誣陷被告之理；且告訴人於案發當日
    上午11時55分即撥打臺北市政府警察局士林分局報案表示與
    被告車輛發生擦撞，嗣於同日中午12時40分臺北市政府警察
    局士林分局交通分隊交通事故談話紀錄中亦已表明遭被告車
    輛擦撞情形，並稱被告於肇事後出言恐嚇，致其心生畏懼等
    語，有該分局受理各類案件紀錄表、交通事故談話紀錄表各
    1 份在卷可稽（見本院卷第20頁、偵卷第50頁），核與其上
    開證述相符，參以現場照片確顯示告訴人車輛左前方有刮擦
    痕（見偵卷第55頁），是告訴人所稱其主觀上認遭被告車輛
    擦撞，亦非無據，堪認告訴人前揭所言屬實。
  (二)被告雖辯稱告訴人在警詢中有說過她聽不懂臺語，當天伊只
    有用臺語說「不要以為你是女人就可以隨便講」（被告自述
    「講」之臺語發音近似「吐」），沒有說「你不要以為你是
    女人我就不敢打你」、「你再說我就打你」云云，惟此節業
    據告訴人以證人身分於本院審理中具結證稱：伊在警詢時沒
    有說伊聽不懂臺語，只有說伊的臺語沒有很好，實際上伊聽
    得懂一般的臺語，伊可以確定被告當時不是說「不要以為你
    是女人就可以隨便講」，而是說「你不要以為你是女人我就
    不敢打你」（證人所述「打」之臺語發音近似「ㄎㄧㄣ」）
    ，伊分得出這二句發音的不同，而且如果被告是說「隨便亂
    講」，男生女生都一樣可以亂講，前面不需要加上「你是女
    人」，前面加上「你是女人」表示是有男人對女人的武力上
    優勢等語（見本院卷第29頁背面、第30頁背面、第31頁）明
    確，且觀之告訴人警詢筆錄（見偵卷第9 至11頁），亦未記
    載告訴人曾陳稱不懂臺語，告訴人於本院審理中亦當庭以臺
    語覆述被告所稱之話語（見本院卷第29頁背面），顯見告訴
    人對一般臺語之聽說能力確無障礙，並無誤認被告話語之可
    能；參以被告經本院詢以當時在氣頭上，能否確定並未說「
    你不要以為你是女人我就不敢打你」之話語時，係答稱：伊
    是認為伊應該不至於這樣講等語（見本院卷第8 頁），顯無
    法完全肯定其當時所稱之話語，自不足為有利被告之認定。
    至被告雖另辯稱當時告訴人說她的車被撞的部位看起來是刮
    痕而非擦撞痕，實際上伊並未撞到告訴人之車輛等語，惟被
    告之車輛究竟有無撞及告訴人之車輛，均無解於被告事後出
    言恐嚇告訴人之本案犯行，尚於本案認定不生影響，附予敘
    明。
  (三)綜上，被告所辯，洵不可採，本件事證明確，其犯行堪予認
    定，應依法論科。
二、核被告所為，係犯刑法第305 條恐嚇危害安全罪。其先後向
    告訴人恫稱「你不要以為你是女人我就不敢打你」、「你再
    說我就打你」等語，係在密切接近之時、地實施，侵害同一
    法益，屬數個舉動之接續施行，應屬接續犯，而為包括之一
    罪。爰審酌被告並無前科，惟本件與告訴人因細故口角，竟
    出言恫嚇，致生危害於告訴人身體安全，且犯後猶否認犯行
    之態度，暨其品行、智識程度、手段等一切情狀，量處如主
    文所示之刑，並諭知易科罰金之折算標準。
據上論斷，應依刑事訴訟法第299 條第1 項前段，刑法第305 條
、第41條第1 項前段，刑法施行法第1 條之1 第1 項、第2 項前
段，判決如主文。
本案經檢察官呂寧莉到庭執行職務。
中    華    民    國    99    年    10    月    29    日
                  刑事第五庭法  官  黃珮茹
以上正本證明與原本無異。
如不服本判決應於收受判決後10日內向本院提出上訴書狀，並應
應敘述具體理由。其未敘述上訴理由者，應於上訴期間屆滿後20
日內向本院補提理由書( 均須按他造當事人之人數附繕本) 「切
勿逕送上級法院」。
                            書記官  張馨尹
中    華    民    國    99    年    10    月    29    日
附錄論罪法條：
中華民國刑法第305條
（恐嚇危害安全罪）
以加害生命、身體、自由、名譽、財產之事，恐嚇他人致生危害
於安全者，處 2 年以下有期徒刑、拘役或 3 百元以下罰金。

司法院資訊處製作；財團法人民間司法改革基金會備份。
